【裁判字號】    97,上訴,5232
【裁判日期】    971128
【裁判案由】    毒品危害防制條例
【裁判全文】
臺灣高等法院刑事判決                97年度上訴字第5232號
上  訴  人
即  被  告  甲○○
                   （現於臺灣雲林監獄另案執行中）
上列上訴人因違反毒品危害防制條例案件，不服臺灣桃園地方法
院中華民國97年9月24日，97年度訴字第814號第一審判決（起訴
案號：臺灣桃園地方法院檢察署97年度毒偵字第1014號），提起
上訴，本院判決如下：
    主  文
上訴駁回。
    理  由
一、按不服地方法院之第一審判決而上訴者，應向管轄第二審之
    高等法院為之。上訴書狀應敘述具體理由。上訴書狀未敘述
    上訴理由者，應於上訴期間屆滿後20日內補提理由書於原審
    法院，逾期未補提者，原審法院應定期間先命補正。第二審
    法院認為上訴書狀未敘述理由或上訴有第362 條前段之情形
    者，應以判決駁回之，但其情形可以補正而未經原審法院命
    其補正者，審判長應定期間先命補正。刑事訴訟法第361條
    、第367條，分別定有明文。所謂不服第一審判決之具體理
    由，係指依據卷內訴訟資料，具體指摘第一審判決關於認定
    事實、適用法律及量刑等項，有違法或不當之情形而言，此
    為提起第二審上訴之法定要件。倘上訴人之上訴書狀或補提
    之上訴理由書，雖有敘述上訴理由，惟並未具體敘述第一審
    判決有上述違法、不當情形，即與未敘述具體理由無異，所
    為上訴，即不符合上訴之法定要件。
二、本件上訴人即被告甲○○不服原判決，提起上訴，上訴狀理
    由略以：被告因施用毒品案件，經原審法院判處有期徒刑1
    年1月，雖深感悔悟，惟猶感所判之刑稍重些，希望給予被
    告新生之機會。被告實因交友不慎，致陷毒淵，今也因毒品
    案於雲林監獄服刑中，服刑期間深感慚愧與懺悔，一人吸毒
    致全家受苦，受傷最大的是妻子與兒女們，實愧為人夫、愧
    做人父。又被告另有違反毒品危害防制條例之上訴案件（原
    審97年度審易字第1105號），請求併與同庭審理，以免浪費
    公帑云云。
三、經查：量刑輕重係屬事實審法院得依職權自由裁量之事項，
    苟已斟酌刑法第57條各款所列情狀而未逾越法定刑度，不得
    遽指為違法失當，此觀最高法院72年度臺上字第6696號判例
    意旨自明。本件被告於民國97年2月19日上午某時許，基於
    施用第一級毒品海洛因之犯意，在桃園縣中壢市後寮里4鄰8
    0號住處，以將第一級毒品海洛因摻入香菸內點燃吸食之方
    式，施用第一級毒品海洛因1次，另於同日上午某時許，亦
    在上開住處，基於施用第二級毒品安非他命之犯意，以將安
    非他命放入玻璃球內燒烤，再吸食其煙霧之施用方式，施用
    第二級毒品安非他命1次。嗣於同日晚間9時40分許，為警在
    桃園縣中壢市○○路210號前查獲，並扣得摻有海洛因之香
    菸1支。被告於遭查獲次日經警對其採尿送驗後，結果呈鴉
    片類嗎啡陽性及安非他命類陽性反應，扣案香菸1支送驗結
    果亦確含海洛因成分，此分別有臺灣檢驗科技股份有限公司
    出具之97年3月10日CH/2008/20453、CH/2008/20512濫用藥
    物檢驗報告各乙紙在卷可稽（偵查卷第41頁、第42頁），是
    被告有上開施用第一級毒品及第二級毒品之犯行堪為真實。
    原審以被告犯罪事證明確，並審酌被告曾因施用毒品遭查獲
    ，素行不佳，且前已因強制戒治執行完畢而經不起訴處分，
    業受毒品危害防制條例對施用毒品人之寬典，竟仍一再施用
    ，並無悔意，惡性非淺，而其施用毒品實為戕害自身健康之
    犯罪，於他人固無明顯重大危害，然對社會善良風氣已足生
    不良影響，並斟酌其施用之次數，及其雖坦承施用毒品之犯
    行，惟於準備程序中改行協商程序，因對量刑尚有意見而未
    能達成協商之合意，致法院再開審理程序所耗費之程序勞費
    之犯後態度等一切情狀，而予以分別量處有期徒刑9月、有
    期徒刑7月，應執行有期徒刑1年1月，核其量刑已斟酌刑法
    第57條各款所列情狀，於定執行刑時亦未逾越法定範圍，堪
    認妥適。
四、至於被告請求將其另犯違反毒品危害防制條例之上訴案件，
    併予審理乙節，按法官法定原則，個案由何法官審理、承辦
    ，必須事先以抽象的、一般的法令加以規定，不能等待具體
    案件發生後，才委諸個別處理。是被告所陳之另案違反毒品
    危害防制條例案件，除因屬相牽連之案件，得由檢察官聲請
    併案審理外，應依既定之法院分案規則決定承審法官，非得
    由被告自行主張，被告此部分所陳，當無理由。
五、綜上所述，被告提起上訴僅空言泛稱其深感悔悟、原判決量
    刑過重，惟未具體指摘原判決關於認定事實、適用法律及量
    刑，有何違法或不當之處，依前揭說明，本件上訴不合上訴
    之法定要件，應予駁回，並不經言詞辯論為之。
據上論斷，應依刑事訴訟法第367條前段、第372條，判決如主文
。
中    華    民    國    97    年    11    月    28    日
                    刑事第十三庭審判長法  官  曾德水
                                      法  官  林婷立
                                      法  官  陳恆寬
以上正本證明與原本無異。
施用第一級毒品部分，如不服本判決，應於收受送達後10日內向
本院提出上訴書狀，其未敘述上訴之理由者並得於提起上訴後10
日內向本院補提理由書（均須按他造當事人之人數附繕本）「切
勿逕送上級法院」。
施用第二級毒品部分，不得上訴。
                                      書記官  黃家麟
中    華    民    國    97    年    12    月    2     日
附錄：本案論罪科刑法條全文
毒品危害防制條例第10條
施用第一級毒品者，處6月以上5年以下有期徒刑。
施用第二級毒品者，處3年以下有期徒刑。


司法院資訊處製作；財團法人民間司法改革基金會備份。
